【裁判字號】    98,訴,1642
【裁判日期】    990305
【裁判案由】    毒品危害防制條例
【裁判全文】
臺灣高雄地方法院刑事判決              98年度訴字第1642號
公  訴  人  臺灣高雄地方法院檢察署檢察官
被      告  甲○○
選任辯護人  陳建誌律師
被      告  己○○
指定辯護人  許永明律師
上列被告因違反毒品危害防制條例案件，經檢察官提起公訴（98
年度偵字第19700 號、98年度偵字第24427 號），本院判決如下
：
    主  文
甲○○犯如附表一所示之販賣第三級毒品罪，共貳罪，分別判處
如附表一所示之罪名、主刑及從刑欄所示之刑；又犯如附表二所
示之販賣第二級毒品罪，共拾伍罪，分別判處如附表二所示罪名
、主刑及從刑欄所示之刑。應執行有期徒刑貳拾貳年，扣案如附
表三所示之物沒收銷燬，扣案如附表四所示之物均沒收及未扣案
販賣第二、三級毒品所得共新臺幣玖仟陸佰元沒收，如全部或一
部不能沒收時，以其財產抵償之。
甲○○其餘被訴部分，均無罪。
己○○共同販賣第二級毒品，處有期徒刑柒年貳月。
己○○被訴如附表五所示之販賣第二級毒品部分，均無罪。
    事  實
一、甲○○明知甲基安非他命、愷他命分別係毒品危害防制條例
    第2 條第2 項第2 、3 款所列管之第二、三級毒品，不得販
    賣，甲基安非他命並不得非法持有，竟分別為下列行為：
  (一)基於意圖營利，販賣第三級毒品愷他命之犯意，以不詳方式
    取得愷他命後，分別於附表一所示時、地，以每包新臺幣（
    下同）300 元之價格，先後2 次販賣第三級毒品愷他命各1
    包（含袋重約0.8 公克）給己○○，並先後2 次取得己○○
    所交付之價金各300 元（合計600 元）。
  (二)基於意圖營利，販賣第二級毒品甲基安非他命之犯意，先向
    綽號「老闆」（真實姓名為王炯程）之男子販入甲基安非他
    命，並以甲○○所有如附表四編號2 所示之行動電話搭配00
    00000000號門號使用，供作販賣毒品交易聯絡之用，適洪紹
    銘撥打上開電話號碼與甲○○聯繫，之後甲○○於附表二編
    號一所示時、地，以每包500 元之價格，販賣第二級毒品甲
    基安非他命1 包給洪紹銘，並取得洪紹銘所交付之價金500
    元。
二、己○○亦明知甲基安非他命係毒品危害防制條例第2 條第2
    項第2 款所列管之第二級毒品，不得持有及販賣，竟與甲○○共同意圖營利，共同基於販賣第二級毒品之犯意聯絡，約
    定由己○○出資交由甲○○購買第二級毒品甲基安非他命及
    由甲○○負責販售給不特定人以牟利，並約定獲利由甲○○
    、己○○平分。己○○遂於民國98年4 月9 日出資6,000 元
    交給甲○○，並由甲○○以上開6,000 元向綽號「老闆」（
    真實姓名為王炯程）之男子「購入」甲基安非他命1 包（約
    1. 6公克），而共同「販入」第二級毒品甲基安非他命。惟
    後來因甲○○有將部分販入之甲基安非他命供自己施用，沒
    有賺到錢，甲○○遂告知前情，並於98年4 月底或5 月初將
    己○○上開出資6,000 元還給己○○，己○○即退出而未再
    與甲○○共同為之後販賣第二級毒品甲基安非他命以牟利之
    行為。甲○○於己○○退出後，仍獨自意圖營利，基於販賣
    第二級毒品甲基安非他命之犯意，以甲○○所有如附表四編
    號1 、2 所示之行動電話各1 支分別搭配0000000000號、00
    00000000號門號使用，供作販賣毒品交易聯絡之用。適陸禹
    丞先後2 次分別於98年5 月16日22時32分47秒、98年5 月20
    日22時23分46秒以電話與甲○○所持用之0000000000號行動
    電話聯繫，張晉銘先後5 次分別於98年5 月12日11時21分27
    秒、98年5 月21日7 時6 分18秒、98年5 月22日19時13分32
    秒、98年5 月25日19時51分39秒、98年6 月19日3 時51分47
    秒許以電話與甲○○持用之上開0000000000號行動電話聯繫
    ，陳弘恩先後4 次分別於98年5 月26日23時3 分56秒、98年
    6 月2 日3 時3 分27秒、98年6 月16日4 時23分45秒、98年
    6 月18日2 時48分44秒以電話與甲○○上開持用之00000000
    00號行動電話聯繫，黃寶麟於98年5 月28日19時56分40秒以
    電話與甲○○上開持用之0000000000號行動電話聯繫，陳怡
    如先後2 次分別於98年6 月8 日16時48分48秒、98年6 月9
    日20時57分37秒以電話與甲○○所持用之0000000000號行動
    電話聯繫，之後甲○○分別於附表二編號二至十五所示時、
    地，以附表所示之價格，販賣如附表二編號二至十五所示之
    第二級毒品甲基安非他命給如附表二編號二至十五所示之陸
    禹丞、張晉銘、陳弘恩、黃寶麟、陳怡如等人（合計共14次
    ），並分別取得如附表二編號二至十五所示之財物。嗣於98
    年7 月1 日19時許，為警在丙○○○鎮區鎮○路103 巷內拘
    獲甲○○，並扣得如附表三所示之甲基安非他命4 小包及甲○○所有分別供販賣毒品所用或預備所用如附表四編號1至4
    所示之行動電話2 支（含其內0000000000號、0000000000號
    門號SIM 卡各1 張）、小夾鏈袋1 包、帳冊1 本，復於同日
    20時在其住處搜索查扣其所有供販賣甲基安非他命預備所用
    如附表四編號5 所示之夾鏈袋1 批。
三、案經丁○○○○移送臺灣高雄地方法院檢察署檢察官偵查起
    訴。
    理  由
壹、證據能力部分：
一、按被告以外之人於偵查中向檢察官所為陳述，除顯有不可信
    之情況者外，得為證據，刑事訴訟法第159 條之1 第2 項定
    有明文。經查，證人洪紹銘、陸禹丞（於98年7 月21日、同
    年8 月27日）、張晉銘、陳弘恩、陳怡如（於98年8 月27日
    ）、己○○（於98年7 月2 日）在檢察官偵查中所為之證述
    ，性質上雖屬傳聞證據，惟係偵查中向檢察官所為之證述，
    並均經具結，且均無顯有不可信之情況，衡諸上開規定，自
    均具有證據能力。
二、次按被告以外之人（包括證人、鑑定人、告訴人、被害人及
    共同被告等）於檢察事務官、司法警察官或司法警察調查中
    所為之陳述，與審判中不符時，其先前之陳述具有較可信之
    特別情況，且為證明犯罪事實存否所必要者，得為證據，刑
    事訴訟法第159 條之2 定有明文。所謂「前後陳述不符」之
    要件，應就前後階段之陳述進行整體判斷，以決定其間是否
    具有實質性差異，惟無須針對全部陳述作比較，陳述之一部
    分有不符，亦屬之。經查，證人己○○於警詢中之陳述，關
    於其是否向被告購買毒品愷他命等情，於警詢中陳述完整且
    明確，而與其於本院審理時之證述，前後已有不盡相符之處
    ，本院審酌證人己○○於警詢陳述時距事發時間較相近，記
    憶較為清晰，且非遭警員以強暴、脅迫、利誘或其他不正方
    法取得之供述，另佐以證人己○○警詢陳述當時之原因、過
    程、內容及其於警詢時之陳述較無人情壓力等外在環境加以
    觀察，客觀上應具有較可信之特別情況，且亦為證明犯罪事
    實存否所必要，依上揭規定，證人己○○於警詢中之證言自
    有證據能力。
三、末按被告以外之人（包括證人、鑑定人、告訴人、被害人及
    共同被告等）於審判外之陳述雖不符前4 條（刑事訴訟法第
    159條之1至159條之4）之規定，而經當事人於審判程序同意
    作為證據，法院審酌該言詞陳述或書面陳述作成時之情況，
    認為適當者，亦得為證據；當事人、代理人或辯護人於法院
    調查證據時，知有刑事訴訟法第159 條第1 項不得為證據之
    情形，而未於言詞辯論終結前聲明異議者，視為有前項之同
    意，刑事訴訟法第159 條之5 定有明文。經查，除上揭第一
    、二點所述外，本判決所引用之其他各項證據資料，其屬於
    被告以外之人於審判外之陳述者，均據本院於調查證據程序
    逐一提示並告以要旨，檢察官、被告、辯護人均知該等證據
    為被告以外之人之審判外陳述，已表示同意作為證據（見院
    一卷第41頁）或未於言詞辯論終結前聲明異議，本院審酌上
    開證據作成時之情況，亦無不當取供等情形，認為以之作為
    本案之證據亦屬適當，依刑事訴訟法第159 條之5 規定，應
    有證據能力。
貳、實體部分：
一、有罪部分：
  (一)訊據被告甲○○坦承有上揭事實一、(二)及事實二之販賣第二
    級毒品犯行，惟矢口否認有上揭事實一、(一)之販賣第三級毒
    品犯行，並辯稱：我確實有交付2 次愷他命給己○○，但並
    不是販賣，而是己○○請我幫他買的，沒有賺差價，是買多
    少錢就算多少錢，且是己○○先拿錢給我云云；訊據被告己○○則否認有上揭事實二之販賣第二級毒品犯行，並辯稱：
    是甲○○向我資金週轉，我不知道他要幹嘛，我有借他週轉
    6 千元云云。經查：
  １、事實一、(一)部分：
    (1)上揭事實一、(一)之犯罪事實，業據被告甲○○前於警詢、
      偵訊中坦承：「（依據己○○於98年7 月2 日第3 次詢問
      筆錄中指稱於97年12月間在你現住處向你購三級毒品愷他
      命1 包約0.8 公克，交付百元鈔票3 張共計300 元。第2
      次是於98年1 月間在己○○丙○○前鎮區現住所內交易的
      ，購買三級毒品愷他命1 包約0.8 公克，交付百元鈔票3
      張共計300 元，你作何解釋？）有賣給他，三級毒品愷他
      命是我向別人購買，然後轉售給己○○施用」、「（是否
      有賣愷他命給己○○？）有。2 次」等語明確（見警二卷
      第18頁、偵一卷第10頁），並經證人己○○於警詢中陳稱
      ：我向甲○○購買2 次三級毒品愷他命，第1 次是於97年
      12間在甲○○丙○○鼓山區現住所內交易的，購買三級毒
      品愷他命1 包約0.8 公克，交付百元鈔票3 張共計300 元
      。第2 次是於98年1 月間在我丙○○前鎮區現住所內交易
      的，購買三級毒品愷他命1 包約0.8 公克，交付百元鈔票
      3 張共計300 元等語（見警二卷第39頁）及於偵訊中結證
      稱：「（向甲○○購買幾次毒品？）有，2 次，時間是去
      年12月份在他鼓山區的家中購買300 元，我拿到1 包0.8
      公克。第二次是在今年1 月，是他拿到我前鎮區○○街家
      中給我，也是買300 元1 包0.8 公克，我錢都給了等語明
      確（見偵一卷第9 頁）。
    (2)被告甲○○雖以前揭情詞置辯。惟查，被告甲○○上開所
      辯，與證人己○○上開警詢、偵訊證述先後2 次均係向被
      告甲○○「購買」第三級毒品愷他命已有不符，且佐以被
      告甲○○與證人己○○彼此間並非至親，交情亦僅還好（
      見院二卷第92頁反面），則衡諸常情，設若無利可圖，被
      告甲○○當不致干冒刑事處罰，而將其持有毒品愷他命交
      付給己○○之理，再參以被告甲○○若無從中牟利之意（
      包括量差或價差），自可將販賣愷他命者之電話逕告知己○○（若恐販賣愷他命之人不與陌生人交易，亦可告知係
      被告甲○○介紹即可），而由己○○自行與販毒者交易即
      可，亦無須被告甲○○代購轉交毒品愷他命之必要，是本
      院由上開事證加以綜合判斷，認被告甲○○上開所辯：是
      己○○請我幫他買的，沒有賺差價，是買多少錢就算多少
      錢，且是己○○先拿錢給我云云，與上開事證及常情不符
      ，尚非可採。
    (3)綜上，被告甲○○上開所辯，不足採信，其有上揭事實一
      、(一)之販賣第三級毒品犯行，事證明確。
  ２、事實一、(二)部分
      上揭事實一、(二)之犯罪事實，業據被告甲○○於偵訊及本
      院審理時均坦承不諱（見偵一卷第25頁、院二卷第102 頁
      反面），核與證人洪紹銘於警詢、偵訊中證述購買毒品之
      情節相符（見警一卷第45至49頁、偵一卷第68、69頁），
      此部分事實，自堪以認定。
  ３、事實二部分：
    (1)現今非法毒品交易所購得多為「甲基安非他命」，且被告
      甲○○嗣後為警查獲之毒品經檢驗結果亦係檢出「甲基安
      非他命」成份，是本判決中被告及證人筆錄中全部關於「
      安非他命」之陳述實均應為「甲基安非他命」，合先敘明
      。
    (2)上揭事實二之犯罪事實，業據被告甲○○於本院審理時坦
      承不諱（見院二卷第95至97頁、第102 頁反面），並經被
      告己○○於警詢中坦承：我於98年4 月間出資6 千元給甲○○共同販賣第二級毒品安非他命，當時甲○○與我約定
      販賣第二級毒品安非他命給不特定人士後，可拿出回資的
      6 千元及甲○○販賣毒品後之利潤約1 千元至2 千元不等
      等語明確（見警二卷第39頁），核與證人陸禹丞於警詢、
      偵訊中之證述（見警一卷第37至41頁、偵一卷第68、69頁
      、偵二卷第12頁）及證人張晉銘於警詢、偵訊中之證述（
      見警三卷第20至24頁、偵二卷第10至12頁）及證人陳弘恩
      於警詢、偵訊之證述（見警三卷第29至34頁、偵一卷第15
      2 至154 頁）及證人陳怡如於警詢、偵訊中之證述（見警
      三卷第43至47頁、第75、76頁、偵二卷第11、12頁）相符
      ，並有國防部南部地方軍事法院通訊監察書、臺灣高雄地
      方法院通訊監察書暨電話附表（見院二卷第47至54頁）、
      行動電話號碼0000000000號、0000000000號之通訊監察譯
      文在卷可佐（見證一卷第6 至8 頁、證二卷第5 、9 、10
      、22、24頁及警三卷第18頁、第25至29頁、第48至74頁、
      院二卷第45、46頁），復有如附表三所示之第二級毒品甲
      基安非他命4 小包、如附表四所示之行動電話2 支、小夾
      鏈袋1 包、帳冊1 本、夾鏈袋1 批扣案及高雄縣憲兵隊搜
      索扣押筆錄、扣押物品目錄表各2 份、照片19張、憲兵司
      令部刑事鑑識中心98年7 月20日憲直刑鑑字第0980001219
      號鑑定書1 紙在卷可稽（見警二卷第42、43、47、48頁、
      警一卷第71至74頁、偵一卷第30頁）。
    (3)被告己○○雖以上揭情詞置辯。惟查，被告己○○上開所
      辯，與其警詢中供述：我於98年4 月間出資6 千元給甲○○共同販賣第二級毒品安非他命，當時甲○○與我約定販
      賣第二級毒品安非他命給不特定人士後，可拿回出資的6
      千元及甲○○販賣毒品後之利潤約1 千元至2 千元不等等
      語（見警二卷第39頁）及其於98年7 月2 日偵訊中供述：
      「（你有出資6 千元給甲○○購買安非他命來販賣？）他
      是向我借錢購買安非他命而已。我本來要與他一起販賣，
      我覺得不妥，就回去做正途，他後來有還本錢6 千元給我
      」、「（你借6 千元給甲○○時，甲○○有無告訴你為何
      借錢？）他表示要買安非他命，這是4 月份的事，他錢在
      4 、5 月份的時候已還我」等語（見偵一卷第8 、10、11
      頁）及其於98年7 月30日偵訊中供述：到他家地下室時，
      他才跟我說要借錢買安非他命，我就借他了，甲○○有說
      賣安非他命賺錢會分我一點等語（見偵一卷第96頁），已
      明顯不一致，亦與證人即共犯甲○○於本院審理時證稱：
      「（你向己○○拿6 千元的時候，有無說是做什麼用？）
      買甲基安非他命」、「（你拿這6 千元有無去買安非他命
      ？）有」、「（買這些安非他命做何用？）有吸食也有轉
      售」、「（當時己○○是否知道你拿這6 千元是要買安非
      他命去販賣？）他知道」、「（據你的說法，己○○知道
      你要拿錢去買安非他命來賣，為何他願意借你？）因為我
      跟他說會有1 千到2 千的利益，到時賺錢會分他」、「（
      你和己○○如何約定分此利益？）原本是說6 千元本錢回
      來以後，賺的錢就一人一半」等語（見院二卷第95、96頁
      ）明顯歧異，自堪認被告己○○上開所辯，為犯後卸責之
      詞，委無可採。
    (4)綜上，被告甲○○之自白與事實相符，應堪採信為真實，
      被告己○○上開所辯，為犯後卸責之詞，不足採信，被告
      甲○○、己○○分別有上揭事實二所載販賣第二級毒品犯
      行，均堪以認定。
  (二)按毒品危害防制條例所規定之販賣毒品罪，雖未明示「營利
    之意圖」為其犯罪構成要件，然「販賣」一語，在文義解釋
    上已寓含有從中取利之意思存在，且從商業交易原理與一般
    社會觀念而言，販賣行為在通常情形下，仍係以牟取利益為
    其活動之主要誘因與目的；再衡以毒品之非法交易向為政府
    查禁森嚴且重罰不寬貸之行為，為一般民眾普遍認知之事，
    而己○○、洪紹銘、陸禹丞、張晉銘、陳弘恩、黃寶麟、陳
    怡如與被告甲○○並無深交，倘非有利可圖，被告甲○○何
    須甘冒查獲被重判之風險而販賣第二、三級毒品給他人，是
    其販入之價格當較其出售之價格為低，而有從中賺取買賣價
    差牟利之意圖及事實，應屬合理認定。又販賣毒品係違法行
    為，非可公然為之，亦無公定價格，容易分裝並增減份量，
    而每次買賣之價量，可能隨時依雙方關係深淺、資力、需求
    量及對行情之認知、來源是否充裕、販賣者是否渴求資金、
    查緝是否嚴緊、購買者被查獲時供述購買對象之可能風險之
    評估等，因而異其標準，並機動調整，非可一概論之，是販
    賣毒品之利得除被告坦承犯行或價量俱臻明確外，委難察得
    其交易實情，然販賣者從價差或量差中牟利之方式雖異，惟
    其販賣行為在意圖營利則屬同一；從而，舉凡有償交易，除
    足以反證其確係另基於某種非圖利本意之關係外，通常尚難
    因無法查悉其販入價格，做為是否高價賣出之比較，諉以無
    營利之意思而阻卻販賣犯行之追訴。經查，被告甲○○已坦
    承有意圖營利而先後販賣第二級毒品犯行，而被告己○○係
    意圖營利而出資6000元交被告甲○○「販入」第二級毒品甲
    基安非他命，此觀被告己○○警詢中之供述及證人甲○○於
    本院審理時之證述自明（見上揭第３、(3)點所載），是被告
    甲○○就事實一、(二)及事實二之販賣第二級毒品犯行，被告
    己○○就事實二之販賣第二級毒品犯行，主觀上均確有牟利
    意圖，自堪認定。至被告甲○○販賣第三級毒品愷他命部分
    ，雖因被告甲○○矢口否認犯行，致本院無法查悉被告甲○○販入第三級毒品愷他命之確切價格，惟衡諸上開說明及參
    以倘被告甲○○未因販售上開毒品而從中牟利，當無耗費時
    、力而轉售第三級毒品愷他命給己○○之閒情，堪認被告甲○○上開所為，必有從中賺取買賣價差牟利之事實，被告甲○○就販賣第三級毒品犯行，主觀上確有牟利意圖，應堪認
    定。
  (三)綜上所述，被告甲○○有事實一（包括(一)、(二)）、二分別所
    載之販賣第二、三級毒品犯行，被告己○○有事實欄二所載
    販賣第二級毒品犯行，均事證明確，被告2 人犯行堪以認定
    ，應依法論科。
  (四)按行為後法律有變更者，適用行為時之法律，但行為後之法
    律有利於行為人者，適用最有利於行為人之法律，刑法第2
    條第1 項定有明文。查被告行為後，毒品危害防制條例業已
    修正第4 、11、11之1 、17、20、25條，並於98年5 月20日
    公布，現已生效。茲就新舊法比較情形，說明如下：
  １、修正前毒品危害防制條例第4 條第2 項規定：「製造、運
      輸、販賣第二級毒品者，處無期徒刑或七年以上有期徒刑
      ，得併科新臺幣七百萬元以下罰金。」，修正後毒品危害
      防制條例第4 條第2 項則規定：「製造、運輸、販賣第二
      級毒品者，處無期徒刑或七年以上有期徒刑，得併科新臺
      幣一千萬元以下罰金。」。另修正前毒品危害防制條例第
      4 條第3 項規定：「製造、運輸、販賣第三級毒品者，處
      五年以上有期徒刑，得併科新臺幣五百萬元以下罰金。」
      ，修正後毒品危害防制條例第4 條第3 項則規定：「製造
      、運輸、販賣第三級毒品者，處五年以上有期徒刑，得併
      科新臺幣七百萬元以下罰金。」，是修正後毒品危害防制
      條例第4 條第2 項、第3 項規定之法定併科罰金刑均有所
      提高，故該部分之修正，均以修正前之規定較有利於被告
      。
  ２、行為時之毒品危害防制條例第17條規定：「犯第4 條第1
      項至第4 項、第5 條第1 項至第4 項前段、第6 條第1 項
      至第4 項、第7 條第1 項至第4 項、第8 條第1 項至第4
      項、第10條或第11條第1 項、第2 項之罪，供出毒品來源
      ，因而破獲者，得減輕其刑」，修正後同條例第17條則規
      定：「犯第4 條至第8 條、第10條或第11條之罪，供出毒
      品來源，因而查獲其他正犯或共犯者，減輕或免除其刑。
      犯第4 條至第8 條之罪於偵查及審判中均自白者，減輕其
      刑。」是經比較上開修正前、後之規定，被告如供出毒品
      來源，因而破獲及查獲其他正犯或共犯者，應以適用修正
      後毒品危害防制條例第17條第1 項減輕或免除其刑之規定
      對被告較為有利。又修正後新增之同條第2 項規定明顯有
      利被告，則被告如犯毒品危害防制條例第4 條至第8 條之
      罪，於偵查及審判中均自白者，亦應以適用修正後之規定
      減輕其刑對被告較為有利。
  ３、被告甲○○販賣第二級毒品犯行部分：
      修正後毒品危害防制條例第4 條第2 項規定之法定併科罰
      金刑有所提高，故該部分之修正，以修正前之規定較有利
      於被告甲○○，另被告甲○○就附表二所示之販賣第二級
      毒品犯行（共15罪），已於警詢中供出販入之第二級毒品
      之來源，並因而破獲王烔程（綽號老闆），經核符合修正
      前毒品危害防制條例第17條之規定，亦符合修正後毒品危
      害防制條例第17條第1 項之規定，且被告甲○○就附表二
      編號1 至10、12至15部分並於偵訊及本院審理時自白販賣
      第二級毒品犯行，而有修正後毒品危害防制條例第17條第
      2 項之適用，是綜合全部罪刑新舊法比較之結果，就被告
      甲○○所犯如附表二所示之販賣第二級毒品罪（共15罪）
      ，均以修正後之規定對被告甲○○較為有利，自應適用修
      正後即裁判時之毒品危害防制條例規定予以論科。
  ４、被告甲○○販賣第三級毒品犯行部分：
      修正後毒品危害防制條例第4 條第3 項規定之法定併科罰
      金刑有所提高，故該部分之修正，以修正前之規定較有利
      於行為人，另被告甲○○就販賣第三級毒品犯行，並不符
      合修正前毒品危害防制條例第17條之規定，亦不符合修正
      後毒品危害防制條例第17條第1 項及第2 項之規定，是新
      舊法比較之結果，就被告甲○○所犯販賣第三級毒品罪，
      以修正前之規定對被告甲○○較為有利，自應適用修正前
      即行為時之毒品危害防制條例規定予以論科。
  ５、被告己○○販賣第二級毒品犯行部分：
      修正後毒品危害防制條例第4 條第2 項規定之法定併科罰
      金刑有所提高，故該部分之修正，以修正前之規定較有利
      於被告己○○，另被告己○○就販賣第二級毒品犯行，並
      不符合修正前毒品危害防制條例第17條之規定，亦不符合
      修正後毒品危害防制條例第17條第1 項及第2 項之規定，
      是新舊法比較之結果，就被告己○○所犯販賣第二級毒品
      罪，以修正前之規定對被告己○○較為有利，自應適用修
      正前即行為時之毒品危害防制條例規定予以論科。
  (五)按販賣毒品罪，並不以販入後復行賣出為構成要件，只須以
    營利為目的，將毒品購入或將之賣出，有一於此，其犯罪即
    已完成（最高法院95年台上字第3574號、第5014號判決意旨
    參照）。又按意圖營利而販入毒品，雖未及賣出，仍依販賣
    既遂罪論處。但如意圖營利而販入毒品後，第一次販賣與他
    人之行為，此乃接續原先販入之犯意而為，不論其出賣之行
    為屬既遂或未遂，應認基於單一犯意之接續行為（最高法院
    90年台上字第7046號判決、最高法院92年台上字第2641號判
    決意旨參照）。是被告甲○○、己○○就事實二部分，既共
    同意圖營利而販入第二級毒品甲基安非他命，衡諸上揭說明
    ，被告甲○○、己○○所犯共同販賣第二級毒品罪即已完成
    且既遂，是被告己○○之後雖退出而未再共同參與被告甲○○之後所為附表二編號2 至15所示之販賣第二級毒品甲基安
    非他命以牟利之行為，仍應成立販賣第二級毒品（既遂）罪
    1 次（即上開共同販入第二級毒品甲基安非他命部分），至
    被告甲○○上開共同販入第二級毒品罪成立後，之後係「獨
    自」賣出第二級毒品甲基安非他命給張晉銘、陸禹丞、黃寶
    麟等人，且其第一次販賣與張晉銘之行為（經本院比對結果
    ，98年5 月12日該次與張晉銘交易，為被告甲○○販入後第
    一次賣出），衡諸上揭說明，乃接續原先販入之犯意而為，
    應認基於單一犯意之接續行為，僅能論以一個販賣既遂罪，
    且該次屬後階段之賣出行為既係由被告甲○○獨自為之，是
    本院就被告甲○○第一次即98年5 月12日販賣給張晉銘之該
    次販賣第二級毒品犯行，乃論以販賣第二級毒品罪，而未論
    以「共同」，併予敘明。核被告甲○○就事實一、(一)所為，
    係犯修正前毒品危害防制條例第4 條第3 項之販賣第三級毒
    品罪共2 罪；被告甲○○就事實一、(二)及事實二所為，係犯
    毒品危害防制條例第4 條第2 項之販賣第二級毒品罪共15罪
    ；被告己○○就事實二所為，係犯修正前毒品危害防制條例
    第4 條第2 項之販賣第二級毒品罪。又被告甲○○、己○○
    持有第二級毒品之低度行為，為販賣第二級毒品之高度行為
    所吸收，不另論罪。被告甲○○、己○○就事實二關於「販
    入」第二級毒品甲基安非他命部分，有犯意之聯絡及行為分
    擔，為共同正犯。被告甲○○所犯上開販賣第三級毒品罪共
    2 罪、販賣第二級毒品罪共15罪，犯意各別，行為互殊，應
    予分論併罰。又查被告甲○○於警詢時即供出其販賣之第二
    級毒品甲基安非他命的來源係來自綽號「老闆」之男子，並
    繪製綽號「老闆」住居所，後經丙○○政府警察局少年警察
    隊與丁○○○○前往勘查後，進而查獲綽號「老闆」、本名
    王烔程之少年到案等情，有被告甲○○警詢筆錄及丙○○政
    府警察局少年警察隊98年12月14日函各1 份在卷可憑（見警
    一卷第15頁、院二卷第31頁）。另王烔程遭少年警察隊等人
    查獲時，於其所穿牛仔褲右前口袋查獲安非他命，復於王烔
    程之住處房內桌下查扣安非他命11包、夾鏈袋、電子磅秤、
    帳本等物，此觀證人王烔程之警詢供述自明（見院二卷第35
    頁），復有通訊監察譯文1 份在卷可佐（見院二卷第45、46
    頁），堪認被告甲○○上開就第二級毒品來源之供述，尚堪
    採信，且核與毒品危害防制條例第17條第1 項之規定相符，
    是被告上開所犯販賣第二級毒品罪共15罪，爰均依毒品危害
    防制條例第17條第1 項規定減輕其刑。又被告甲○○就附表
    二編號1 至10、12至15之販賣第二級毒品罪共14罪，於偵查
    及審判中均自白（見偵一卷第10、24、25、95至97頁、第13
    8 至140 頁、院二卷第95至97頁、第102 頁反面），爰依毒
    品危害防制條例第17條第2 項規定減輕其刑，並依法遞減輕
    之。至被告甲○○所犯如附表二編號11（即起訴書附表4 編
    號3 ）該次販賣第二級毒品犯行，被告甲○○於偵查中並未
    自白有販賣及交付毒品甲基安非他命，且佐以被告甲○○於
    98年11月20日本院初次審理時，被告甲○○更特別否認該次
    犯行，自難認被告甲○○於偵查中已自白（見偵一卷第139
    頁），從而，尚無毒品危害防制條例第17條第2 項規定之適
    用，併予敘明。爰審酌被告甲○○、己○○前均無經法院判
    刑之前科素行，有臺灣高等法院被告全國前案紀錄表2 份附
    卷可稽，被告甲○○分別販賣第二、三級毒品給他人藉以牟
    利，殘害他人身心，犯後已知錯坦承販賣第二級毒品犯行，
    然就販賣第三級毒品部分並未能誠實以對，另衡以被告甲○○販賣第二、三級毒品之數量（或重量）、所得利益，均非
    鉅額；被告己○○則意圖營利，以出資交由被告甲○○購買
    第二級毒品之方式，與被告甲○○共同「販入」第二級毒品
    ，然被告己○○事後僅取回本錢，並未獲取任何利益，另其
    犯後未能誠實以對，尚乏知錯悔改之意及被告2 人犯罪之動
    機、目的、智識程度、生活狀況等一切情狀，分別量處如主
    文所示之刑，並就被告甲○○部分，考量其販賣之人數及次
    數等情定其應執行之刑如主文所示，以示懲儆。
  (六)宣告沒收銷燬及沒收部分：
  １、扣案如附表三所示之物，經送驗結果為第二級毒品甲基安
      非他命4 包（檢驗前後淨重詳如附表三所示，外包裝袋各
      1 只均殘留微量甲基安非他命，難以完全析離，一併宣告
      沒收銷燬），有憲兵司令部刑事鑑識中心98年7 月20日憲
      直刑鑑字第0980001219號鑑定書1 份在卷可稽（見偵一卷
      第30頁），應依毒品危害防制條例第18條第1 項前段之規
      定，予以宣告沒收銷燬之。另參酌最高法院97年度台上字
      第4068號判決意旨「查獲之剩餘毒品，祇能於最後一次之
      販賣毒品罪宣告沒收，不得於各次販賣毒品罪均宣告沒收
      」，故就上開扣案如附表三所示之第二級毒品甲基安非他
      命4 包，本院於查扣前被告甲○○最後1 次販賣第二級毒
      品犯行即附表二編號8 該次販賣第二級毒品罪宣告沒收銷
      燬，併予敘明。至鑑驗耗用之毒品，既已滅失，自無庸宣
      告沒收銷燬。
  ２、扣案如附表四編號1 至5 所示之物，均屬被告甲○○所有
      ，業據被告於警詢中供承在卷（見警二卷第11、12頁），
      且其中編號1 、2 、4 所示之行動電話2 支（含其內0000
      000000、0000000000號門號SIM 卡各1 張）及帳冊1 本，
      分別係供本案販賣第三級毒品交易聯絡（其中附表四編號
      1 之行動電話及其內門號0000000000號係供附表二編號9
      至12犯行交易聯絡所用，附表四編號2 之行動電話及其內
      門號0000000000號係供附表二編號1 至8 、13至15犯行交
      易聯絡所用）及記載收支等所用之物，爰依毒品危害條例
      第19條第1 項規定，予以宣告沒收。另扣案如附表四編號
      3 、5 所示之小夾鏈袋1 包及空夾鏈袋1 批，為被告所有
      預備供販賣第二級毒品所用之物，爰依刑法第38條第1 項
      第2 款規定，予以宣告沒收。再者，被告甲○○就附表一
      所示之販賣第三級毒品2 次及附表二所示之販賣第二級毒
      品15次，各次所得之財物（詳見附表一、二所載）雖均未
      扣案，仍應依毒品危害防制條例第19條第1 項之規定，併
      予宣告沒收之，如全部或一部不能沒收時，以其財產抵償
      之。至被告甲○○為警查獲時其餘扣案物如玻璃球吸食器
      、塑膠球體、塑膠吸食器、塑膠鏟管、吸食器、鋼珠、氮
      氣瓶、瓦斯罐等物及被告己○○為警查扣之瓦斯槍、BENQ
      手機1 支（含其內門號SIM 卡），經本院審酌後認無證據
      證明與被告甲○○、己○○本案犯行有關係，故均不為沒
      收之諭知，併予敘明。
二、不另為無罪諭知部分：
  (一)公訴意旨略以：被告己○○就附表六所示之販賣第二級毒品
    犯行，與被告甲○○有共同之犯意聯絡及行為分擔，就上開
    部分共同犯有毒品危害防制條例第4 條第2 項之販賣第二級
    毒品罪嫌。
  (二)經查，被告己○○有與被告甲○○共同意圖營利，共同基於
    販賣第二級毒品之犯意聯絡，出資6,000 元交給被告甲○○
    ，並由被告甲○○以上開6,000 元向綽號「老闆」（真實姓
    名為王烔程）之男子「購入」甲基安非他命1 包，而共同「
    販入」第二級毒品甲基安非他命之事實，固經本院依卷內事
    證審酌及認定於前（參上揭第一、(一)、３、(2)及(3)點所述）
    。惟後來因被告甲○○有將部分販入之甲基安非他命供自己
    施用，沒有賺到錢，被告甲○○遂告知前情，並於98年4 月
    底或5 月初將被告己○○上開出資6,000 元還給被告己○○
    等情，業經證人即共同被告甲○○於本院審理時證述明確在
    卷（見院二卷第95、96頁），經核與被告己○○於偵訊中供
    述：他表示要買安非他命，這是4 月份的事情，他錢在4 、
    5 月份的時候已還我等語。我本來有要與他一起販賣，我覺
    得不妥，就回去做正途，他後來有還本錢6 千元給我等情相
    符（見偵一卷第8 頁）。又佐以購毒者張晉銘等人係撥打電
    話與被告甲○○聯繫及交易，並均未提及被告己○○有共同
    參與販賣第二級毒品犯行，再經本院觀證人即共同被告甲○○於本院審理時之證述，其就被告己○○提供6000元出資之
    目的及是否已知悉係欲購買甲基安非他命等情，均據實證述
    而證稱：被告己○○知道我向他拿6 千元之目的是買甲基安
    非他命回來轉售，賺得利益再平分等語，並無迴護及偏坦被
    告己○○之情，自堪認證人甲○○上開於本院審理時之證述
    ，確屬實情，而堪信為真實。則被告己○○既於98年4 月底
    或5 月初，已因被告甲○○有將部分販入之甲基安非他命供
    自己施用，沒有賺到錢等緣故，而僅取回本錢即出資6000元
    後退出，而未再與甲○○有共同為之後如附表六所示販賣第
    二級毒品甲基安非他命以牟利之犯意聯絡及行為，則被告己○○就被告甲○○嗣後獨自於附表六所示時、地所為販賣第
    二級毒品犯行，自非屬共同正犯，而本應為被告己○○無罪
    之諭知，然依本院就全卷事證審理之結果，被告己○○被訴
    附表六部分之犯行，若成立犯罪，係屬第一次販出之行為，
    與被告己○○經本院上揭論罪科刑之共同販賣第二級毒品罪
    部分，應認基於單一犯意之接續行為之一罪關係（參上揭第
    一、(五)點所述），故本院爰不另為無罪之諭知。
三、無罪部分：
  (一)公訴意旨另以：(1)被告甲○○基於販賣第二級甲基安非他命
    之犯意，於98年4 月8 日前某日，在丙○○○○區○○路39
    號之1 乙○○住處樓下，販賣甲基安非他命給乙○○1 次，
    代價1000元（即起訴書犯罪事實一編號(3)部分），復於98年
    4 月下旬某日，在丙○○鼓山區○○○○路56號9 樓，販賣
    甲基安非他命給乙○○1 次，代價1000元（即起訴書附表1
    部分），因認被告甲○○另涉有違反毒品危害防制條例第4
    條第2 項之販賣第二級毒品罪嫌2 次；(2)被告己○○就附表
    五所示之販賣第二級毒品犯行，與被告甲○○均有共同之犯
    意聯絡及行為分擔，就上開部分均共同犯有毒品危害防制條
    例第4 條第2 項之販賣第二級毒品罪嫌等語。
  (二)按犯罪事實應依證據認定之，無證據不得認定犯罪事實；不
    能證明被告犯罪者，應諭知無罪之判決，刑事訴訟法第154
    條第2 項、第301 條第1 項分別定有明文。又刑事訴訟法第
    161 條已於91年2 月8 日修正公布，其第1 項規定：檢察官
    就被告犯罪事實，應負舉證責任，並指出證明之方法。因此
    ，檢察官對於起訴之犯罪事實，應負提出證據及說服之實質
    舉證責任。倘其所提出之證據，不足為被告有罪之積極證明
    ，或其指出證明之方法，無從說服法院以形成被告有罪之心
    證，基於無罪推定之原則，自應為被告無罪判決之諭知（最
    高法院92年度台上字第128 號判例意旨參考）。
  (三)經查，訊據被告甲○○堅詞否認有於上揭公訴意旨所指時、
    地先後2 次販賣第二級毒品甲基安非他命給證人乙○○。又
    經本院遍閱全卷資料，公訴人除提出證人乙○○之證述外，
    並無其他任何證據資料足資佐證被告甲○○確有於上揭公訴
    意旨所指時、地先後2 次販賣第二級毒品甲基安非他命給乙○○之事實（此並可觀起訴書證據清單所載自明）。再者，
    證人乙○○於本院審理時證稱其先後2 次購買毒品甲基安非
    他命的時、地分別係98年4 月初（或稱快4 月）及98年4 月
    底，地點都是在乙○○住處（即丙○○○○區○○路39號之
    1 ）樓下等語（見院二卷第89頁反面、90頁），然經本院觀
    卷附被告甲○○與證人乙○○之所有通信監察譯文內容，並
    無98年4 月下旬（含4 月底）彼此間聯繫購毒事宜之通話內
    容，而98年3 月31日、98年4 月1 日被告甲○○固有與證人
    乙○○通話，但經本院觀渠等通話之內容，亦未能佐證上開
    公訴意旨所指之情。又98年3 月31日、4 月1 日，4 月2 日
    、4 月3 日當時被告甲○○通話時所處基地台位址均於澎湖
    縣（見證三卷第5 、6 頁、證四卷第5 頁被告甲○○分別與
    乙○○、洪紹銘於上開日期通話通訊監察譯文中所載之基地
    台位址可參），亦與證人乙○○所證被告甲○○交付毒品甲
    基安非他命之地點係於乙○○位於「丙○○」之住處樓下並
    非相符。此外，就被告甲○○第2 次販賣毒品給乙○○之地
    點，證人乙○○於警詢中係證述在證人乙○○住處樓下，然
    於偵訊中則證稱：係在被告甲○○住處樓下，之前於警詢中
    所述地點是記錯了等語（見偵一卷第170 頁），而於本院審
    理時則又證稱係在乙○○住處樓下，先後證述亦非一致。是
    公訴人所舉之證據，其為訴訟上之證明，並未達到通常一般
    之人均確信被告甲○○有上開公訴意旨(1)所載販賣第二級毒
    品犯行2 次之真實程度，揆諸前揭說明，被告甲○○被訴上
    開公訴意旨(1)所指販賣第二級毒品罪2 次部分，均尚屬不能
    證明，自均應為被告甲○○無罪之諭知。
  (四)次查，公訴意旨雖認被告己○○就附表五編號1 （即起訴書
    附表1 ）部分所示之販賣第二級毒品犯行，與共同被告甲○○為共同正犯，而涉有共同販賣第二級毒品罪嫌，然被告甲○○就被訴起訴書附表1 部分，應為無罪諭知，已詳如上述
    ，另遍閱全卷資料，亦無任何證據證明被告己○○有販賣交
    付第二級毒品甲基安非他命給乙○○，則被告己○○就被訴
    與被告甲○○共同犯附表五編號1 （即起訴書附表1 ）之販
    賣第二級毒品犯行部分，同屬無法證明，自應為被告己○○
    無罪之諭知。再者，被告己○○固有與被告甲○○共同意圖
    營利，共同基於販賣第二級毒品之犯意聯絡，出資6,000 元
    交給被告甲○○，並由被告甲○○以上開6,000 元向綽號「
    老闆」（真實姓名為王烔程）之男子「購入」甲基安非他命
    1 包，而共同「販入」第二級毒品甲基安非他命。惟後來因
    被告甲○○有將部分販入之甲基安非他命供自己施用，沒有
    賺到錢，被告甲○○遂告知前情，並於98年4 月底或5 月初
    將被告己○○上開出資6,000 元還給被告己○○等情，業均
    已詳述如前（見上揭二、(二)所述）。則被告己○○既於98年
    4 月底或5 月初，已因被告甲○○有將販入之甲基安非他命
    供自己施用，沒有賺到錢等緣故，而僅取回本錢即出資6000
    元後退出，而未再與甲○○有共同為之後如附表五編號2 至
    14 販 賣第二級毒品甲基安非他命以牟利之犯意聯絡及行為
    ，則被告己○○就被告甲○○嗣後獨自於附表五編號2 至14
    所示時、地所為販賣第二級毒品犯行，自非屬共同正犯，公
    訴意旨認被告己○○有共同涉犯附表五編號2 至14所示之販
    賣第二級毒品犯行，自非可採，應為被告己○○被訴附表五
    編號2 至14部分均無罪之諭知。
  (五)綜上，公訴人所舉之證據，其為訴訟上之證明，並未達到通
    常一般之人均確信被告甲○○、己○○分別有上開公訴意旨
    所載犯行之真實程度。此外，復查無其他積極證據足資證明
    被告甲○○、己○○分別確有上開公訴意旨所指犯行，揆諸
    前揭規定及說明，被告甲○○除經本院論罪科刑外之其他被
    訴部分（即上揭公訴意旨所指先後2 次販賣第二級毒品給乙○○之犯行）及被告己○○被訴如附表五所示之販賣第二級
    毒品部分，均屬不能證明，自應為被告甲○○其餘被訴部分
    及被告己○○被訴如附表五所示之販賣第二級毒品部分均無
    罪之諭知。
據上論斷，應依刑事訴訟法第299 條第1 項前段、第301 條第1
項，修正前毒品危害防制條例第4 條第2 項、第3 項、毒品危害
防制條例第4 條第2 項、第17條（第1 項及第2 項）、第18條第
1項 前段、第19條第1 項，刑法第11條、第2 條第1 項、第28條
、第38條第1 項第2 款、第51條第5 款，判決如主文。
本案經檢察官戊○○到庭執行職務。
中    華    民    國    99    年    3     月    5     日
                  刑事第五庭審判長法  官  廖建瑜
                                  法  官  林裕凱
                                  法  官  林永村
以上正本係照原本作成。
如不服本判決應於收受本判決後10日內向本院提出上訴書狀，並
應敘述具體理由，如未敘述上訴理由者，應於上訴期間屆滿後20
日內補提理由書狀於本院（均須按他造當事人之人數附繕本）「
切勿逕送上級法院」。
中    華    民    國    99    年    3     月    5     日
                                  書記官  王珮樺
附表一：
┌─┬────┬──────┬────┬──────┬─────┬──────────────────┬────┐
│編│時間（民│地點        │交易對象│販賣之毒品  │取得之財物│所犯罪名、主刑及從刑                │備    註│
│號│國）    │            │        │            │（新臺幣）│                                    │        │
├─┼────┼──────┼────┼──────┼─────┼──────────────────┼────┤
│一│97年12月│丙○○鼓山區│己○○  │第三級毒品愷│300元     │甲○○販賣第三級毒品，處有期徒刑伍年│起訴書犯│
│  │間某日  │美術東二路56│        │他命1 包（含│          │陸月，未扣案販賣毒品所得新臺幣佰元│罪事實一│
│  │        │號9 樓（石哲│        │袋重約0.8 公│          │沒收，如全部或一部不能沒收時，以其財│編號(1)部│
│  │        │寧住處）    │        │克）        │          │產抵償之。                          │分      │
├─┼────┼──────┼────┼──────┼─────┼──────────────────┼────┤
│二│98年1 月│丙○○前鎮區│己○○  │第三級毒品愷│300元     │甲○○販賣第三級毒品，處有期徒刑伍年│同上    │
│  │間某日  │修文街16巷19│        │他命1 包（含│          │陸月，未扣案販賣毒品所得新臺幣佰元│        │
│  │        │之1號（涂九 │        │袋重約0.8 公│          │沒收，如全部或一部不能沒收時，以其財│        │
│  │        │州住處）    │        │克）        │          │產抵償之。                          │        │
└─┴────┴──────┴────┴──────┴─────┴──────────────────┴────┘
附表二：
┌─┬────┬──────┬────┬──────┬─────┬──────────────────┬────┐
│編│時間（民│地點        │交易對象│販賣之毒品  │取得之財物│所犯罪名、主刑及從刑                │備    註│
│號│國）    │            │        │            │（新臺幣）│                                    │        │
├─┼────┼──────┼────┼──────┼─────┼──────────────────┼────┤
│一│98年4 月│丙○○小港區│洪紹銘  │第二級毒品甲│500元     │甲○○販賣第二級毒品，處有期徒刑年│起訴書犯│
│  │8 日前某│金城路上之公│（使用09│基安非他命1 │          │，扣案如附表四編號2 至5 所示之物均沒│罪事實一│
│  │日      │園          │00000000│小包        │          │收，未扣案販賣毒品所得新臺幣伍佰元沒│編號(2)部│
│  │        │            │號行動電│            │          │收，如全部或一部不能沒收時，以其財產│分      │
│  │        │            │話門號）│            │          │抵償之。                            │        │
├─┼────┼──────┼────┼──────┼─────┼──────────────────┼────┤
│二│98年5 月│丙○○○○路│陸禹丞  │第二級毒品甲│500元     │甲○○販賣第二級毒品，處有期徒刑年│起訴書附│
│  │16日22時│與自立路口「│（使用09│基安非他命1 │          │，扣案如附表四編號2 至5 所示之物均沒│表2 編號│
│  │32分許  │USPUB」附近 │00000000│小包        │          │收，未扣案販賣毒品所得新臺幣伍佰元沒│1       │
│  │        │            │行動電話│            │          │收，如全部或一部不能沒收時，以其財產│        │
│  │        │            │門號）  │            │          │抵償之。                            │        │
├─┼────┼──────┼────┼──────┼─────┼──────────────────┼────┤
│三│98年5 月│丙○○○○路│陸禹丞  │第二級毒品甲│500元     │甲○○販賣第二級毒品，處有期徒刑年│起訴書附│
│  │20日22時│和春戲院附近│        │基安非他命1 │          │，扣案如附表四編號2 至5 所示之物均沒│表2 編號│
│  │23分許  │            │        │小包        │          │收，未扣案販賣毒品所得新臺幣伍佰元沒│2       │
│  │        │            │        │            │          │收，如全部或一部不能沒收時，以其財產│        │
│  │        │            │        │            │          │抵償之。                            │        │
├─┼────┼──────┼────┼──────┼─────┼──────────────────┼────┤
│四│98年5 月│丙○○○○路│張晉銘  │第二級毒品甲│1000元    │甲○○販賣第二級毒品，處有期徒刑年│起訴書附│
│  │12日11時│與六合口附近│（使用09│基安非他命1 │          │貳月，扣案如附表四編號2 至5 所示之物│表3 編號│
│  │36分許  │全家便利超商│00000000│小包        │          │均沒收，未扣案販賣毒品所得新臺幣壹仟│1       │
│  │        │前          │號行動電│            │          │元沒收，如全部或一部不能沒收時，以其│        │
│  │        │            │話門號  │            │          │財產抵償之。                        │        │
├─┼────┼──────┼────┼──────┼─────┼──────────────────┼────┤
│五│98年5 月│同上        │張晉銘  │第二級毒品甲│1000元    │甲○○販賣第二級毒品，處有期徒刑年│起訴書附│
│  │21日7 時│            │        │基安非他命1 │          │貳月，扣案如附表四編號2 至5 所示之物│表3 編號│
│  │30分許  │            │        │小包        │          │均沒收，未扣案販賣毒品所得新臺幣壹仟│2       │
│  │        │            │        │            │          │元沒收，如全部或一部不能沒收時，以其│        │
│  │        │            │        │            │          │財產抵償之。                        │        │
│  │        │            │        │            │          │                                    │        │
├─┼────┼──────┼────┼──────┼─────┼──────────────────┼────┤
│六│98年5 月│丙○○三信家│張晉銘  │第二級毒品甲│1000元    │甲○○販賣第二級毒品，處有期徒刑年│起訴書附│
│  │22日20時│商學校前    │        │基安非他命1 │          │貳月，扣案如附表四編號2 至5 所示之物│表3 編號│
│  │許      │            │        │小包        │          │均沒收，未扣案販賣毒品所得新臺幣壹仟│3       │
│  │        │            │        │            │          │元沒收，如全部或一部不能沒收時，以其│        │
│  │        │            │        │            │          │財產抵償之。                        │        │
│  │        │            │        │            │          │                                    │        │
├─┼────┼──────┼────┼──────┼─────┼──────────────────┼────┤
│七│98年5 月│高雄縣鳳山市│張晉銘  │第二級毒品甲│500元     │甲○○販賣第二級毒品，處有期徒刑年│起訴書附│
│  │25日22時│南成街50巷4 │        │基安非他命1 │          │，扣案如附表四編號2 至5 所示之物均沒│表3 編號│
│  │許      │號張晉銘住處│        │小包        │          │收，未扣案販賣毒品所得新臺幣伍佰元沒│4       │
│  │        │樓下        │        │            │          │收，如全部或一部不能沒收時，以其財產│        │
│  │        │            │        │            │          │抵償之。                            │        │
├─┼────┼──────┼────┼──────┼─────┼──────────────────┼────┤
│八│98年6 月│不詳        │張晉銘  │第二級毒品甲│500元     │甲○○販賣第二級毒品，處有期徒刑年│起訴書附│
│  │19日3 時│            │        │基安非他命1 │          │，扣案如附表三所示之物沒收銷燬之，扣│表3 編號│
│  │51分許  │            │        │小包        │          │案如附表四編號2 至5 所示之物均沒收，│5       │
│  │        │            │        │            │          │未扣案販賣毒品所得新臺幣伍佰元沒收，│（最後一│
│  │        │            │        │            │          │如全部或一部不能沒收時，以其財產抵償│次販賣第│
│  │        │            │        │            │          │之。                                │二級毒品│
│  │        │            │        │            │          │                                    │犯行）  │
├─┼────┼──────┼────┼──────┼─────┼──────────────────┼────┤
│九│98年5 月│丙○○○○路│陳弘恩  │第二級毒品甲│500元     │甲○○販賣第二級毒品，處有期徒刑年│起訴書附│
│  │26日23時│與九族路口時│（使用09│基安非他命1 │          │，扣案如附表四編號1 、3 至5 所示之物│表4 編號│
│  │3 分至同│尚PUB       │00000000│小包        │          │均沒收，未扣案販賣毒品所得新臺幣伍佰│1       │
│  │月27日0 │            │號行動電│            │          │元沒收，如全部或一部不能沒收時，以其│        │
│  │時間某時│            │話門號）│            │          │財產抵償之。                        │        │
├─┼────┼──────┼────┼──────┼─────┼──────────────────┼────┤
│十│98年6 月│丙○○○○路│陳弘恩  │第二級毒品甲│500元     │甲○○販賣第二級毒品，處有期徒刑年│起訴書附│
│  │2 日3 時│與新田路口9 │        │基安非他命1 │          │，扣案如附表四編號1 、3 至5 所示之物│表4 編號│
│  │3 分至同│乘9文具店前 │        │小包        │          │均沒收，未扣案販賣毒品所得新臺幣伍佰│2       │
│  │日4 時30│            │        │            │          │元沒收，如全部或一部不能沒收時，以其│        │
│  │分間某時│            │        │            │          │財產抵償之。                        │        │
├─┼────┼──────┼────┼──────┼─────┼──────────────────┼────┤
│十│98年6 月│丙○○○○路│陳弘恩  │第二級毒品甲│500元     │甲○○販賣第二級毒品，處有期徒刑肆年│起訴書附│
│一│16日4 時│85度C 咖啡店│        │基安非他命1 │          │，扣案如附表四編號1 、3 至5 所示之物│表4 編號│
│  │23分許  │            │        │小包        │          │均沒收，未扣案販賣毒品所得新臺幣伍佰│3       │
│  │        │            │        │            │          │元沒收，如全部或一部不能沒收時，以其│        │
│  │        │            │        │            │          │財產抵償之。                        │        │
├─┼────┼──────┼────┼──────┼─────┼──────────────────┼────┤
│十│98年6 月│丙○○鼓山區│陳弘恩  │第二級毒品甲│500元     │甲○○販賣第二級毒品，處有期徒刑年│起訴書附│
│二│18日3 時│美術東二路56│        │基安非他命1 │          │，扣案如附表四編號1 、3 至5 所示之物│表4 編號│
│  │        │號9 樓（石哲│        │小包        │          │均沒收，未扣案販賣毒品所得新臺幣伍佰│4       │
│  │        │寧住處）樓下│        │            │          │元沒收，如全部或一部不能沒收時，以其│        │
│  │        │            │        │            │          │財產抵償之。                        │        │
├─┼────┼──────┼────┼──────┼─────┼──────────────────┼────┤
│十│98年5 月│丙○○○○路│黃寶麟  │第二級毒品甲│500元     │甲○○販賣第二級毒品，處有期徒刑年│起訴書附│
│三│28日20時│與青年路口中│（使用09│基安非他命1 │          │，扣案如附表四編號2 至5 所示之物均沒│表5     │
│  │30分許  │油加油站旁巷│134585號│小包（含袋約│          │收，未扣案販賣毒品所得新臺幣伍佰元沒│        │
│  │        │子內        │行動電話│0.28公克）  │          │收，如全部或一部不能沒收時，以其財產│        │
│  │        │            │門號）  │            │          │抵償之。                            │        │
│  │        │            │        │            │          │                                    │        │
├─┼────┼──────┼────┼──────┼─────┼──────────────────┼────┤
│十│98年6 月│高雄縣鳳山市│陳怡如  │第二級毒品甲│500元     │甲○○販賣第二級毒品，處有期徒刑年│起訴書附│
│四│8 日16時│南和街123 撞│（使用09│基安非他命1 │          │，扣案如附表四編號2 至5 所示之物均沒│表6 編號│
│  │48分許  │球館旁巷內  │00000000│小包        │          │收，未扣案販賣毒品所得新臺幣伍佰元沒│1       │
│  │        │            │號行動電│            │          │收，如全部或一部不能沒收時，以其財產│        │
│  │        │            │話門號）│            │          │抵償之。                            │        │
├─┼────┼──────┼────┼──────┼─────┼──────────────────┼────┤
│十│98年6 月│丙○○○○路│陳怡如  │第二級毒品甲│500元     │甲○○販賣第二級毒品，處有期徒刑年│起訴書附│
│五│9 日20時│與中安路捷運│        │基安非他命1 │          │，扣案如附表四編號2 至5 所示之物均沒│表6 編號│
│  │57分許  │站草衙站附近│        │小包        │          │收，另未扣案販賣毒品所得新臺幣伍佰元│2       │
│  │        │            │        │            │          │沒收，如全部或一部不能沒收時，以其財│        │
│  │        │            │        │            │          │產抵償之。                          │        │
└─┴────┴──────┴────┴──────┴─────┴──────────────────┴────┘
附表三：
┌───┬────────┬──────┬───────┐
│編  號│物  品  名  稱  │數        量│備          註│
├───┼────────┼──────┼───────┤
│  1   │第二級毒品甲基安│肆包        │(1)上開4 包毒品│
│      │非他命          │            │  檢驗結果：  │
│      │                │            │驗前淨重0.04│
│      │                │            │  99公克，驗後│
│      │                │            │  全數鑑析用罄│
│      │                │            │ （餘外包裝袋1│
│      │                │            │  只）。      │
│      │                │            │驗前淨重0.02│
│      │                │            │  41公克，驗後│
│      │                │            │  淨重0.0042公│
│      │                │            │  克。        │
│      │                │            │驗前淨重0.06│
│      │                │            │  32公克，驗後│
│      │                │            │  淨重0.0444公│
│      │                │            │  克          │
│      │                │            │驗前淨重0.07│
│      │                │            │  46公克，驗後│
│      │                │            │  淨重0.0581公│
│      │                │            │  克。        │
│      │                │            │(2)上開4 包毒品│
│      │                │            │  外包裝袋各1 │
│      │                │            │  只均殘留微量│
│      │                │            │  第二級毒品甲│
│      │                │            │  基安非他命，│
│      │                │            │  難以完全析離│
│      │                │            │  ，一併沒收銷│
│      │                │            │  燬。        │
│      │                │            │見偵一卷第30│
│      │                │            │  頁鑑定書。  │
└───┴────────┴──────┴───────┘
附表四：
┌───┬────────┬──────┬───────┐
│編  號│物  品  名  稱  │數        量│備          註│
├───┼────────┼──────┼───────┤
│  1   │OKWAP行動電話（ │壹支        │序號：FZ8917M0│
│      │含其內0000000000│            │1349          │
│      │號門號SIM 卡壹張│            │              │
│      │）              │            │              │
├───┼────────┼──────┼───────┤
│  2   │SONY ERICSSON 行│壹支        │序號：00000000│
│      │動電話（含其內09│            │-000000-0-00  │
│      │00000000號門號SI│            │              │
│      │M 卡壹張）      │            │              │
├───┼────────┼──────┼───────┤
│  3   │小夾鏈袋        │壹包        │              │
├───┼────────┼──────┼───────┤
│  4   │帳冊            │壹本        │              │
├───┼────────┼──────┼───────┤
│  5   │空夾鏈袋        │壹批        │              │
└───┴────────┴──────┴───────┘
附表五：
┌─┬────┬──────┬────┬──────┬─────┬──────────────────┬────┐
│編│時間（民│地點        │交易對象│販賣之毒品  │取得之財物│涉犯罪名                            │備    註│
│號│國）    │            │        │            │（新臺幣）│                                    │        │
├─┼────┼──────┼────┼──────┼─────┼──────────────────┼────┤
│一│98年4 月│丙○○鼓山區│乙○○  │第二級毒品甲│1000元    │販賣第二級毒品罪                    │起訴書附│
│  │下旬某日│美術東二路56│        │基安非他命1 │          │                                    │表1     │
│  │        │號9 樓      │        │小包        │          │                                    │        │
├─┼────┼──────┼────┼──────┼─────┼──────────────────┼────┤
│二│98年5 月│丙○○○○路│陸禹丞  │第二級毒品甲│500元     │販賣第二級毒品罪                    │起訴書附│
│  │16日22時│與自立路口「│        │基安非他命1 │          │                                    │表2 編號│
│  │32分許  │USPUB」附近 │        │小包        │          │                                    │1       │
├─┼────┼──────┼────┼──────┼─────┼──────────────────┼────┤
│三│98年5 月│丙○○○○路│陸禹丞  │第二級毒品甲│500元     │販賣第二級毒品罪                    │起訴書附│
│  │20日22時│和春戲院附近│        │基安非他命1 │          │                                    │表2 編號│
│  │23分許  │            │        │小包        │          │                                    │2       │
├─┼────┼──────┼────┼──────┼─────┼──────────────────┼────┤
│四│98年5 月│同上        │張晉銘  │第二級毒品甲│1000元    │販賣第二級毒品罪                    │起訴書附│
│  │21日7 時│            │        │基安非他命1 │          │                                    │表3 編號│
│  │30分許  │            │        │小包        │          │                                    │2       │
├─┼────┼──────┼────┼──────┼─────┼──────────────────┼────┤
│五│98年5 月│丙○○三信家│張晉銘  │第二級毒品甲│1000元    │販賣第二級毒品罪                    │起訴書附│
│  │22日20時│商學校前    │        │基安非他命1 │          │                                    │表3 編號│
│  │許      │            │        │小包        │          │                                    │3       │
├─┼────┼──────┼────┼──────┼─────┼──────────────────┼────┤
│六│98年5 月│高雄縣鳳山市│張晉銘  │第二級毒品甲│500元     │販賣第二級毒品罪                    │起訴書附│
│  │25日22時│南成街50巷4 │        │基安非他命1 │          │                                    │表3 編號│
│  │許      │號張晉銘住處│        │小包        │          │                                    │4       │
│  │        │樓下        │        │            │          │                                    │        │
├─┼────┼──────┼────┼──────┼─────┼──────────────────┼────┤
│七│98年6 月│不詳        │張晉銘  │第二級毒品甲│500元     │販賣第二級毒品罪                    │起訴書附│
│  │19日3 時│            │        │基安非他命1 │          │                                    │表3 編號│
│  │51分許  │            │        │小包        │          │                                    │5       │
├─┼────┼──────┼────┼──────┼─────┼──────────────────┼────┤
│八│98年5 月│丙○○○○路│陳弘恩  │第二級毒品甲│500元     │販賣第二級毒品罪                    │起訴書附│
│  │26日23時│與九族路口時│        │基安非他命1 │          │                                    │表4 編號│
│  │3 分至同│尚PUB       │        │小包        │          │                                    │1       │
│  │月27日0 │            │        │            │          │                                    │        │
│  │時間某時│            │        │            │          │                                    │        │
├─┼────┼──────┼────┼──────┼─────┼──────────────────┼────┤
│九│98年6 月│丙○○○○路│陳弘恩  │第二級毒品甲│500元     │販賣第二級毒品罪                    │起訴書附│
│  │2 日3 時│與新田路口9 │        │基安非他命1 │          │                                    │表4 編號│
│  │3 分至同│乘9文具店前 │        │小包        │          │                                    │2       │
│  │日4 時30│            │        │            │          │                                    │        │
│  │分間某時│            │        │            │          │                                    │        │
├─┼────┼──────┼────┼──────┼─────┼──────────────────┼────┤
│十│98年6 月│丙○○○○路│陳弘恩  │第二級毒品甲│500元     │販賣第二級毒品罪                    │起訴書附│
│  │16日4 時│85度C 咖啡店│        │基安非他命1 │          │                                    │表4 編號│
│  │23分許  │            │        │小包        │          │                                    │3       │
├─┼────┼──────┼────┼──────┼─────┼──────────────────┼────┤
│十│98年6 月│丙○○鼓山區│陳弘恩  │第二級毒品甲│500元     │販賣第二級毒品罪                    │起訴書附│
│一│18日3 時│美術東二路56│        │基安非他命1 │          │                                    │表4 編號│
│  │        │號9 樓（石哲│        │小包        │          │                                    │4       │
│  │        │寧住處）樓下│        │            │          │                                    │        │
├─┼────┼──────┼────┼──────┼─────┼──────────────────┼────┤
│十│98年5 月│丙○○○○路│黃寶麟  │第二級毒品甲│500元     │販賣第二級毒品罪                    │起訴書附│
│二│28日20時│與青年路口中│        │基安非他命1 │          │                                    │表5     │
│  │30分許  │油加油站旁巷│        │小包（含袋約│          │                                    │        │
│  │        │子內        │        │0.28公克）  │          │                                    │        │
├─┼────┼──────┼────┼──────┼─────┼──────────────────┼────┤
│十│98年6 月│高雄縣鳳山市│陳怡如  │第二級毒品甲│500元     │販賣第二級毒品罪                    │起訴書附│
│三│8 日16時│南和街123 撞│        │基安非他命1 │          │                                    │表6 編號│
│  │48分許  │球館旁巷內  │        │小包        │          │                                    │1       │
│  │        │            │        │            │          │                                    │        │
├─┼────┼──────┼────┼──────┼─────┼──────────────────┼────┤
│十│98年6 月│丙○○○○路│陳怡如  │第二級毒品甲│500元     │販賣第二級毒品罪                    │起訴書附│
│四│9 日20時│與中安路捷運│        │基安非他命1 │          │                                    │表6 編號│
│  │57分許  │站草衙站附近│        │小包        │          │                                    │2       │
└─┴────┴──────┴────┴──────┴─────┴──────────────────┴────┘
附表六：
┌─┬────┬──────┬────┬──────┬─────┬──────────────────┬────┐
│編│時間（民│地點        │交易對象│販賣之毒品  │取得之財物│涉犯罪名                            │備    註│
│號│國）    │            │        │            │（新臺幣）│                                    │        │
├─┼────┼──────┼────┼──────┼─────┼──────────────────┼────┤
│一│98年5 月│丙○○○○路│張晉銘  │第二級毒品甲│1000元    │販賣第二級毒品罪                    │起訴書附│
│  │12日11時│與六合口附近│        │基安非他命1 │          │                                    │表3 編號│
│  │36分許  │全家便利超商│        │小包        │          │                                    │1       │
│  │        │前          │        │            │          │                                    │        │
└─┴────┴──────┴────┴──────┴─────┴──────────────────┴────┘
附錄本判決論罪科刑法條：
（修正前）毒品危害防制條例第4 條第2 項：
製造、運輸、販賣第二級毒品者，處無期徒刑或7 年以上有期徒
刑，得併科新臺幣7 百萬元以下罰金。
（修正前）毒品危害防制條例第4 條第3 項：
製造、運輸、販賣第三級毒品者，處5 年以上有期徒刑，得併科
新臺幣5 百萬元以下罰金。
毒品危害防制條例第4 條第2 項
製造、運輸、販賣第二級毒品者，處無期徒刑或7 年以上有期徒
刑，得併科新臺幣1 千萬元以下罰金。

司法院資訊處製作；財團法人民間司法改革基金會備份。
